【裁判字號】    89,上易,1205
【裁判日期】    890829
【裁判案由】    竊盜等
【裁判全文】
臺灣高等法院高雄分院刑事判決          八十九年度上易字第一二五號
    上訴人  台灣高雄地方法院檢察署檢察官
    被      告  甲○○
右上訴人因被告竊盜等案件，不服臺灣高雄地方法院八十九年度易字第二四０七號中
華民國八十九年六月二十三日第一審判決（起訴案號：臺灣高雄地方法院檢察署八十
九年度偵字第一一八六三號），提起上訴，本院判決如左：
      主      文
原判決撤銷。
甲○○連續踰越安全設備竊盜，累犯，處有期徒刑壹年肆月。
      事      實
一、甲○○前因違反肅清煙毒條例案件，經臺灣高雄地方法院判處有期徒刑三年四月
    確定，於民國八十八年十月二十八日執行完畢。詎仍不知悔改，於八十九年五月
    二十七日上午七時許，見高雄市三民區○○○路四七五號大樓樓下大門未上鎖，
    且無管理人員看守，有機可趁，竟基於意圖為自己不法所有之概括犯意，先爬樓
    梯到該大樓五樓後，由浴室窗安全設備戶攀爬進入高雄市三民區○○○路四七五
    號五樓之二之戊○○住家，進入後見戊○○於家中睡覺，乃四處搜尋屋內財物，
    共計竊得新台幣（下同）四千九百元、美金二百一十元、港幣二千元及紀念金幣
    一枚（價值約一千元）。得手後再爬樓梯至大樓七樓，第二次復由浴室窗戶攀爬
    進入高雄市三民區○○○路四七五號七樓之一之乙○○住家，見乙○○於家中睡
    覺，乃四處搜尋屋內財物，共計竊得ＳＡＧＥＭ型行動電話一具（價值約二千元
    ），得手後再爬樓梯至該大樓八樓，並將前開竊得之行動電話一具棄置於八樓鞋
    櫃中。甲○○至該大樓八樓時，見該大樓八樓之三丁○○住家之大門未上鎖，第
    三次乃由大門進入屋內，未經許可而無故侵入他人住宅（侵入住宅部分未經丁○○提出告訴），進入後並四處搜尋屋內財物，惟因未發現任何財物而未遂。乙○○旋即再爬樓梯至該大樓十一樓，第四次並由浴室窗戶攀爬進入高雄市三民區○○○路四七五號十一樓之己○○住家，進入後見己○○於家中睡覺，乃四處搜尋
    屋內財物，共計竊得黑色女用型小皮包及咖啡色女用型手提袋各一只（價值約五
    百四十元），得手後再攀爬至大樓十二樓，並將前開竊得之小皮包、手提袋棄置
    於十二樓樓梯間。嗣於同日上午十一時許，甲○○準備由一樓離開現場時，為據
 報前來之警員當場查獲，並於甲○○身上查獲竊得之四千九百元、美金二百一十
    元、港幣二千元及紀念金幣一枚（業經發還戊○○）。
二、案經己○○訴由高雄市政府警察局三民第一分局移請臺灣高雄地方法院檢查署檢
    察官偵查起訴。
      理      由
一、右揭事實迭經被告甲○○於警、偵訊、原審及本院審理中坦承不諱，核與被害人
    戊○○、乙○○、丁○○、己○○指述情節相符，並有領結正本三張附卷可稽。
    事證丙確，被告犯行洵堪認定。
二、查窗戶屬安全設備，被告第一次、第二次、第四次攀爬窗戶進入行竊之行為，均
    係犯刑法第三百二十一條第一項第二款之踰越安全設備竊盜罪。又被告第三次進
    入被害人丁○○之住家，搜尋屋內財物，已屬竊盜行為之著手，惟因未搜得財物
    而未遂，核其所為係犯刑法第三百二十條第二項、第一項竊盜未遂罪。其先後多
    次竊盜既遂、未遂之行為，時間緊接，手法相同，所犯係構成要件相同之罪，顯
    係基於概括犯意反覆為之，應依連續犯之規定論以踰越安全設備竊盜既遂一罪，
    並加重其刑。又被告前因違反肅清煙毒條例案件，經臺灣高雄地方法院判處有期
    徒刑三年四月確定，於八十八年十月二十八日執行完畢，有臺灣高等法院被告全
    國前案紀錄表可參，其受有期徒刑之執行完畢，五年以內再犯有期徒刑以上之罪
    ，為累犯，依刑法第四十七條規定遞加重之。被告第二次行竊被害人乙○○住家
    時，曾搜得黑色皮包一只，然因皮包內無財物，而將之放置被害人乙○○住家客
    廳內一情，業經被告供述綦詳，且被害人乙○○於警訊中亦稱黑色皮包係在其住
    家客廳內找到，是該黑色皮包自非屬被告行竊所得之財物，附此敘丙。
三、原審據以論罪科刑，固非無見，但查踰越窗戶之安全設備入內行竊，其越入行為
    ，即屬侵入住宅行為，於論其加重竊盜罪外，無更行論處侵入住宅罪之必要，原
    審就被告第四次犯行，兼論其侵入住宅罪，自有未合；又被告第三次係由大門進
    入行竊，原審誤以加重竊盜論科，亦有疏誤，檢察官上訴執此指摘原判決不當，
    為有理由，應予撤銷改判。爰審酌被告正值壯年，竟不思以自力獲取財物，且侵
    入住家行竊，嚴重侵害一般社會大眾之居家安全，惟念其犯後坦承犯行，深具悔
    意等一切情狀，量處如主文所示之刑。
據上論結，應依刑事訴訟法第三百六十九條第一項前段、第三百六十四條、第二百九
十九條第一項前段、刑法第五十六條、第三百二十一條第一項第二款、第四十七條判
決如主文。
本案經檢察官邱榮藏到庭執行職務。
中    華    民    國     八十九     年       八       月     二十九     日
                              臺灣高等法院高雄分院刑事第九庭
                                  審判長法官  張丙松
                                        法官  任森銓
                                        法官  江泰章
右正本證丙與原本無異。
不得上訴。
                                      書記官  黃一秋
中    華    民    國     八十九     年       八       月    三十一      日
附錄：本判決論罪科刑法條：
刑法第三百二十一條第一項第二款：
犯竊盜罪而有左列情形之一者，處六月以上五年以下有期徒刑：
二、毀越門扇、牆垣或其他安全設備而犯之者。
                                                                       Ｇ


司法院資訊處製作；財團法人民間司法改革基金會備份。
